【裁判字號】    97,台抗,623
【裁判日期】    970821
【裁判案由】    違反槍砲彈藥刀械管制條例等罪減刑及定應執行刑
【裁判全文】
最高法院刑事裁定              九十七年度台抗字第六二三號
抗  告  人  甲○○
上列抗告人因違反槍砲彈藥刀械管制條例等罪案件，不服台灣高
等法院中華民國九十七年六月三十日減刑及定應執行刑之裁定（
九十七年度聲減字第一一九三號），提起抗告，本院裁定如下：
    主  文
抗告駁回。
    理  由
本件原裁定以抗告人甲○○因犯原裁定附表編號１所示未經許可
，無故持有手槍罪，處有期徒刑二年；編號２所示殺人未遂罪，
處有期徒刑八年；編號３所示施用毒品罪，處有期徒刑三年二月
（已裁定減為有期徒刑一年七月）；編號４所示脫逃罪，處有期
徒刑一年（已裁定減為有期徒刑六月）；編號５所示非法吸用化
學合成麻醉藥品罪，處有期徒刑五月（已裁定減為有期徒刑二月
又十五日）；編號６所示未經許可，無故寄藏子彈罪，處有期徒
刑四月；編號７所示未經許可，無故寄藏手槍罪，處有期徒刑一
年六月（已裁定減為有期徒刑九月）；編號８所示盜匪罪，處有
期徒刑九年，先後確定在案。其中原裁定附表編號６所示之罪，
犯罪時間係在民國九十六年四月二十四日以前，合於中華民國九
十六年罪犯減刑條例所定之減刑條件，且上開數罪係裁判確定前
所犯，而有二以上裁判，因依檢察官之聲請，就原裁定附表編號
６所示之罪所處有期徒刑四月，減為有期徒刑二月，並與編號１
、２、８所示不應減刑之罪之宣告刑，暨編號３、４、５、７所
示已減刑之罪所減得之刑，定其應執行之刑為有期徒刑十八年八
月。經核於法尚無違誤。按併合處罰之數罪，分別判刑確定，應
依刑法第五十一條之規定，定其應執行之刑。又裁判確定前犯數
罪，有應減刑與不應減刑者，應減刑之罪，依中華民國九十六年
罪犯減刑條例第二條、第四條、第六條至第八條及第十條規定減
刑後，與不應減刑之罪之宣告刑，適用刑法第五十一條定其應執
行之刑，亦為同條例第十一條所明定。抗告人所犯原裁定附表編
號６所示之罪，合於中華民國九十六年罪犯減刑條例所定之減刑
條件，原裁定依檢察官之聲請，予以減刑後，並與其餘已減刑及
不應減刑之罪定其應執行之刑，自無不合。至抗告人所犯前揭附
表編號１至編號５及編號７、８所示各罪，前經原法院九十七年
度聲減字第八八一號裁定定其應執行刑部分，當然失其效力，不
生重複裁定之問題。又原裁定附表編號１至編號８所示不應減刑
之罪之宣告刑及應減刑之罪所減得之刑，合併刑期為有期徒刑二
十二年二月又十五日，原裁定定其應執行之刑為有期徒刑十八年
八月，於法無違。另原法院九十七年度聲減字第八八一號裁定所
定應執行之刑有期徒刑十八年六月，並不包括上開附表編號６所
示之罪部分，故本件原裁定所定應執行之刑，尚無逾越法律外部
界限及內部界限之可言，屬原法院裁量職權之適法行使。抗告意
旨猶持己見，任意指摘原裁定不當，為無理由，應予駁回。
據上論結，應依刑事訴訟法第四百十二條，裁定如主文。
中    華    民    國  九十七  年    八    月  二十一  日
                      最高法院刑事第十一庭
                          審判長法官  花  滿  堂
                                法官  黃  正  興
                                法官  陳  東  誥
                                法官  林  錦  芳
                                法官  吳  信  銘
      本件正本證明與原本無異
                                      書  記  官
中    華    民    國  九十七  年    八    月  二十五  日
                                                Ａ


司法院資訊處製作；財團法人民間司法改革基金會備份。
